臺灣新北地方法院板橋簡易庭小額民事判決
111年度板小字第2328號
原      告  徐語培  
訴訟代理人  徐德清  
被      告  林世南  
上列當事人間請求侵權行為損害賠償(交通)事件，本院於民國11
1年10月25日言詞辯論終結，判決如下：
    主      文
被告應給付原告新臺幣壹萬陸仟肆佰捌拾伍元，及自民國一百一
十一年五月二十六日起至清償日止，按週年利率百分之五計算之
利息。
原告其餘之訴駁回。
訴訟費用新臺幣壹仟元，由被告負擔新臺幣參佰參拾壹元，餘由
原告負擔。
本判決原告勝訴部分得假執行；但被告如以新臺幣壹萬陸仟肆佰
捌拾伍元為原告供擔保，免為假執行。
原告其餘假執行之聲請駁回。
    理由要領
按物被毀損時，被害人除得依民法第196條請求賠償外，並不排
除民法第213條至第215條之適用。依民法第196條請求賠償物被
毀損所減少之價額，得以修復費用為估定之標準，但以必要者為
限（例如：修理材料以新品換舊品，應予折舊）。被害人如能證
明其物因毀損所減少之價額，超過必要之修復費用時，就其差額
，仍得請求賠償【最高法院77年度第9次民事庭會議決議㈠可資參
照】。查本件原告駕駛訴外人古穎婕所有之車牌號碼0000-00號
自用小客車（下稱系爭車輛）之車輛修復費用為新臺幣(下同)20
,229元(零件4,160元、工資16,069元)，此有匯豐辛亥廠結帳清
單及電子發票證明聯附卷可考。惟該修復費用中零件部分係以新
品更換舊品，則應扣除折舊後計算其損害。復依行政院財政部發
布之「固定資產耐用年數表」規定，汽車如非屬運輸業用客車、
貨車，其耐用年數為5年，並依同部訂定之「固定資產折舊率表
」規定，耐用年數5年依定率遞減法之折舊率為千分之369，其最
後1年之折舊額，加歷年折舊累計額，其總和不得超過該資產成
本原額10分之9。準此，系爭車輛於96年1月出廠，此有系爭車輛
行車執照影本在卷足憑，至本件車禍事故發生之111年3月7日，
系爭車輛之實際使用年數已使用逾5年，系爭車輛就零件修理費
用為4,160元，其折舊所剩之殘值為十分之一即416元（元以下四
捨五入，計算式詳附表），至於工資16,069元部分，無須折舊，
被告應全額賠償，是原告得請求被告賠償系爭車輛之必要修復費
用為16,485元（計算式：416元＋16,069元=16,485元）。至原告
主張其因本件事故，受有精神上之痛苦，請求精神慰撫金25,000
元云云，按不法侵害他人之身體、健康、名譽、自由、信用、隱
私、貞操，或不法侵害其他人格法益而情節重大者，被害人雖非
財產上之損害，亦得請求賠償相當之金額，民法第195條第1項前
段定有明文，原告並未證明其確因本件事故受有傷害，已如前述
，則本件原告就系爭車輛之受損，乃屬財產上之損害，而非人身
損害，是原告請求被告賠償精神慰撫金，於法無據。準此，原告
依侵權行為損害賠償及債權讓與之法律關係，請求被告給付16,4
85元，及自起訴狀繕本送達翌日即111年5月26日起至清償日止，
按週年利率5%計算之利息，為有理由，應予准許，逾此範圍之請
求，洵屬無據，應予駁回。
中　　華　　民　　國　　111 　年　　11　　月　　11　　日
                  臺灣新北地方法院板橋簡易庭
                            法  官  許珮育
以上為正本係照原本作成。
如不服本判決，應於送達後20日內，向本院提出上訴狀並表明上
訴理由，如於本判決宣示後送達前提起上訴者，應於判決送達後
20日內補提上訴理由書（須附繕本）。
中　　華　　民　　國　　111 　年　　11　　月　　13　　日
　　　　　　　　　　　　　  書記官  吳昌穆
附錄：
一、民事訴訟法第436條之24第2項：
    對於小額程序之第一審裁判上訴或抗告，非以其違背法令為
    理由，不得為之。
二、民事訴訟法第436條之25：
    上訴狀內應記載上訴理由，表明下列各款事項：
    (一)原判決所違背之法令及其具體內容。
    (二)依訴訟資料可認為原判決有違背法令之具體事實。
三、民事訴訟法第471條第1項：（依同法第436條之32第2項規定
    於小額事件之上訴程序準用之）
    上訴狀內未表明上訴理由者，上訴人應於提起上訴後二十日
    內，提出理由書於原第二審法院；未提出者，毋庸命其補正
    ，由原第二審法院以裁定駁回之。